---
title: "Додаткова лабораторна робота. Частина 2"
author: "Бокань Вероніка"
output:
  md_document:
    variant: markdown_github
---
Частина 2.
Для наступних питань використаємо дані перепису населення від United States Census Bureau. Цей набір даних містить дані по населенню для округів і штатів в США з 2010 по 2015 рокі. В цьому документі є опис назв змінних.
Завантажити файл можна за посиланням https://www.dropbox.com/s/c1b2vqg8i3m1n93/census.csv?dl=0
Файл необхідно завантажити в змінну census_df
Зчитуємо файл
```{r}
census_df <- read.csv("census.csv", stringsAsFactors = FALSE)
```
Питання 5
В якому штаті (state) більше всього округів (county)?
Функція повинна повернути одне текстове значення
```{r}
library(plyr)
answer_five <- function(){
  r <- count(census_df$STNAME)
  f <- r$x[which.max(r$freq)]
  return(f)
}
answer_five()
```
Питання 6
Якщо розглядати три найбільш населених округа (county) з кожного штату, які три найбільш населені штати (в порядку з більш до менш населеного)?
Використовуйте CENSUS2010POP.
Функція повинна повернути вектор з трьох текстових значень.
```{r}
answer_six <- function(){
res =split(census_df$CENSUS2010POP,census_df$STNAME)
res = sapply(res, function (x) sort(x,decreasing = T))
res <- sapply(res,function (x) sum(x[2:4]))
res = sort(res, decreasing = TRUE)
return(names(res[1:3]))
}
answer_six()
```

Питання 7
Який округ (county) має найбільшу абсолютну зміну в населенні протягом періоду 2010-2015?
(Підказка: значення населення зберігається в колонках з POPESTIMATE2010 до POPESTIMATE2015. Необхідно розглядати всі шість колонок).
Якщо населення округу за 5річний період 100, 120, 80, 105, 100, 130, то найбільша різниця за період буде |130-80|=50.
Функція повинна повернути одне текстове значення.
```{r}
answer_seven <- function(){
p <-  census_df[,10:15]
p_max <- apply(p, 1, max)
p_min <- apply(p, 1, min)
diff=(p_max - p_min)
d <- data.frame(CTY = census_df$CTYNAME, diff)
d
r <- d[order(d["diff"], decreasing = TRUE),]
res <- r$CTY[which.max(r$diff)]
return(res)
}
answer_seven()
```
Питання 8
В census_df США поділені на 4 регіони (колонка "REGION"). Напишіть функцію,
яка знаходить округи (county), що належать регіонам 1 або 2, назва яких
починається з "Washington" та POPESTIMATE2015 більше ніж POPESTIMATE2014.
Функція повинна повернути 5х2 дата фрейм з колонками "STNAME", "CTYNAME".

```{r}
answer_eight <- function(){    
  res <- census_df[census_df["SUMLEV"]==50 & census_df["REGION"] <= 2 & c(sapply(census_df["CTYNAME"], function(x) 'Washington' == substr(x, 1, 10))) & census_df["POPESTIMATE2015"] > census_df["POPESTIMATE2014"],]
res[c("STNAME",  "CTYNAME")]
}
answer_eight()
```

