---
title: "Додаткова лабораторна робота. Частина 1"
author: "Бокань Вероніка"
output:
  md_document:
    variant: markdown_github
---

Частина 1.
Завантажте файл “olympics.csv” за посиланням https://www.dropbox.com/s/9oayr45v7nj30nv/olympics.csv?dl=0
Цей файл базується на статті в Wikipedia All Time Olympic Games Medals 
Спочатку необхідно провести базову обробку файлу.
Напишіть функцію prepare_set <- function(file_name) {} яка в якості аргументу приймає ім’я файлу і повертає дата фрейм. Збережіть цей дата фрейм в змінну olympics
olympics <- prepare_set(“olympics.csv”)
Функція prepare_set повинна виконувати наступні дії:
1. Зчитати файл
read.csv("olympics.csv", skip = 1, header = TRUE, encoding="UTF-8",
stringsAsFactors = FALSE)
```{r}
library(readr)
library(stringr)
d <- read.csv("olympics.csv", skip = 1, header = TRUE, encoding="UTF-8",
stringsAsFactors = FALSE)

```

2. Першому стовпцю дати назву “Country”
```{r}
colnames(d)[1] <- "Country"

```

3. Автоматично в циклі згенерувати назви останніх стовпців за наступними
правилами:
3.1. Видалити з назви “X.U.2116..”, тобто “X.U.2116..Summer” буде
“Summer”
```{r}
for(i in colnames(d)) {
    new_name <- str_replace_all(i, "X.U.2116..", "")
    names(d)[names(d) == i] <- new_name
    }
```

3.2. “X01..” замінити на “Gold”, тобто “ X01...1” буде “Gold.1”
3.3. “X02..” та “X03..” замінити на “Silver” та “Bronze” відповідно
В результаті повинні бути наступні назви стовпців: "Country", "Summer", "Gold", "Silver", "Bronze", "Total", "Winter", "Gold.1", "Silver.1", "Bronze.1", "Total.1", "Games", "Gold.2", "Silver.2", "Bronze.2", "Combined.total"
```{r}
for(i in colnames(d)) {
  new_name <- str_replace_all(i, "X.U.2116..", "")  
  new_name <- str_replace_all( new_name, "X01..", "Gold")
  new_name <- str_replace_all( new_name, "X02..", "Silver")
  new_name <- str_replace_all( new_name, "X03..", "Bronze")
    
    names(d)[names(d) == i] <- new_name
    }
```

4. Необхідно привести назви країн до виду "Afghanistan", "Algeria" і т.п. Для цього можна використати функцію str_split бібліотеки stringr. В назві країн не повинно бути пробілів на початку та в кінці.
```{r}
# str_split щоб повернути список підрядків
#"\\(" - before "("
ed_cy <- str_split(d$Country, "[:space:]\\(", simplify=TRUE) #TRUE returns a character matrix.
  d$Country <- ed_cy[,1]
```

5. Додайте до дата фрейму новий стовпець “ID”, в який запишіть трибуквений
код країна. Наприклад, "AFG", "ALG" і т.п.
```{r}
d$ID <- str_split(ed_cy[,2],"\\)", simplify=TRUE)[,1]
d$ID
```

6. Видаліть з дата фрейму останню строку “Totals”
```{r}
d <- d[-dim(d)[1],]
```

### Результат - готова функція:

```{r}
 prepare_set <- function(file_name) {
d <- read.csv(file_name, skip = 1, header = TRUE, encoding="UTF-8",
stringsAsFactors = FALSE)
colnames(d)[1] <- "Country"
for(i in colnames(d)) {
  new_name <- str_replace_all(i, "X.U.2116..", "")  
  new_name <- str_replace_all( new_name, "X01..", "Gold")
  new_name <- str_replace_all( new_name, "X02..", "Silver")
  new_name <- str_replace_all( new_name, "X03..", "Bronze")
names(d)[names(d) == i] <- new_name}
# str_split щоб повернути список підрядків
#"\\(" - before "("
ed_cy <- str_split(d$Country, "[:space:]\\(", simplify=TRUE) #TRUE returns a character matrix.
d$Country <- ed_cy[,1]
d$ID <- str_split(ed_cy[,2],"\\)", simplify=TRUE)[,1]
d <- d[-dim(d)[1],]
return(d)
 }
d <- prepare_set("olympics.csv")
d
```

Для кожного наступного питання напишіть функцію, яка повертає вказаний
результат. Назви функції “answer_one” для питання 1, “answer_two” для
питання 2 і т.д.

Питання 1
Котра країна виграла найбільшу кількість золотих нагород на літніх іграх?
Функція повинна повернути одне текстове значення.

```{r}
answer_one <-  function(){
  r <- d$Country[which.max(d$Gold)]
  return (r)
}
answer_one()
```

Питання 2
Яка країна має найбільшу різницю між кількістю нагород на літніх та зимових
іграх?
```{r}
answer_two <- d$Country[which.max(abs(d$Total - d$Total.1))]
answer_two
```
Питання 3
В якій крайні найбільша різниця між літніми та зимовими золотими нагородами відносно до загальної кількості нагород (Summer Gold - Winter Gold) / Total Gold.
Врахувати тільки країни які мають як мінімум по одній нагороді в літніх та
зимових іграх.
Функція повинна повернути одне текстове значення.
```{r}
answer_three <- function(){
  cond <- d[d$Gold > 0 & d$Gold.1 > 0,]
  r <- cond$Country[which.max((cond$Gold - cond$Gold.1)/((cond$Gold + cond$Gold.1)))]
    return(r)
}
answer_three()

```

Питання 4
Необхідно знайти кількість балів по кожній крайні. Бали рахуються наступним чином: Золота нагорода Gold.2 це три бали, срібна Silver.2 - 2 бали та бронзова Bronze.2 – 1 бал.
Функція повинна повертати дата фрейм довжиною 146, який складається з двох
колонок: "Country", "Points".
```{r}
answer_four <- function(){
  POINTS = d$Gold.2*3 + d$Silver.2*2 + d$Bronze.2
  r <- data.frame(d$Country, POINTS)
  return(r)
}
answer_four()
```


