---
title: "lab3"
output: html_document
---
# Лабораторна робота # 1
### Виконала: *Бокань Вероніка*
### В лабораторній роботі необхідно виконати наступні дії:
### В лабораторній роботі необхідно написати наступні функції на мові R та вивести результат роботи цих функцій на довільних даних:
### 1. Функція add2(x, y), яка повертає суму двох чисел.
```{r}

add2 <- function(x,y){print(x+y)}
add2(2,1)

```

### 2. Функція above(x, n), яка приймає вектор та число n, та повертає всі елементі вектору, які більше n. По замовчуванню n = 10.
```{r}
above <-function(x,n){
  r <- x[x>n]
  print (r)
}
above(8:12,10)

```

### 3. Функція my_ifelse(x, exp, n), яка приймає вектор x, порівнює всі його елементи за допомогою exp з n, та повертає елементи вектору, які відповідають умові expression. Наприклад, my_ifelse(x, “>”, 0) повертає всі елементи x, які більші 0. Exp може дорівнювати “<”, “>”, “<=”, “>=”, “==”. Якщо exp не співпадає ні з одним з цих виразів, повертається вектор x.
```{r}
my_ifelse <- function(x, exp, n){
  if (exp=="<"){ 
    r <- x[x<n] 
    print(r) }
  else if(exp=="<="){ r <- x[x<=n]
  print(r)}
  else if(exp==">="){ r <- x[x>=n]
  print(r)}
  else if(exp==">"){ r <- x[x>n]
  print(r)}
  
  else print(x)
}
my_ifelse(8:12,"<",10)
my_ifelse(8:12,"<=",10)
my_ifelse(8:12,">",10)
my_ifelse(8:12,">=",10)
my_ifelse(8:12,"ttt",10)
```


### 4. Функція columnmean(x, removeNA), яка розраховує середнє значення (mean) по кожному стовпцю матриці, або data frame. Логічний параметр removeNA вказує, чи видаляти NA значення. По замовчуванню він дорівнює TRUE.

```{r}

x <- data.frame(a = 1:4, b = 1,NA,2,NA) 
bad <- is.na(x)
columnmean <- function(x, removeNA = TRUE){
if (removeNA == FALSE){ na.rm = FALSE
  mean(x)}
  else mean(x[!bad])
}
columnmean(x, TRUE)
columnmean(x)
columnmean(x, FALSE)
```

