---
title: "Lab4"
output: html_document
---
### Виконала: *Бокань Вероніка*
### Для лабораторної роботи необхідно завантажити файл з даними за посиланням: «https://www.dropbox.com/s/8k1gjgk8cflmpb6/hw1_data.csv?dl=0».В RStudio файл необхідно прочитати за допомогою команди read.csv.
```{r}
library(readr)
data <- read_csv("hw1_data.csv")
data 
```
###  В лабораторній необхідно відповісти на запитання:
### 1. Які назви стовпців файлу даних?
```{r}
names(data)
```

### 2. Виведіть перші 6 строк фрейму даних.
```{r}
data[1:6,]
```

### 3. Скільки спостерігань (строк) в дата фреймі?
```{r}
nrow(data)
```

### 4. Виведіть останні 10 строк дата фрейму.
```{r}
tail(data,10)
```

### 5. Як багато значень «NA» в стовпці «Ozone»?
```{r}
bad <- is.na(data[,"Ozone"])
sum(bad)
```

### 6. Яке середнє (mean) стовпця «Ozone». Виключити «NA» значення.
```{r}
bad <- is.na(data[,"Ozone"])
o <- data[,"Ozone"]
mean(o[!bad])
```

### 7. Виведіть частину набору даних (subset) зі значенням «Ozone» > 31 та «Temp» > 90. Яке середнє (mean) значень «Solar.R» в цьому наборі даних (subset)?
```{r}
o1 <- data[,"Temp"]
s <-  subset.data.frame(data, o>31 & o1>90)
s
mean(s$Solar.R, na.rm = TRUE)


```

### 8. Яке середнє значення (mean) для «Temp» для червня («Month» дорівнює 6)?
```{r}
w <- subset.data.frame(data, Month == 6)
mean(w$Temp, na.rm = TRUE)
```

### 9. Яке максимальне значення «Ozone» для травня («Month» дорівнює 5)?

```{r}
w2 <- subset.data.frame(data, Month == 5)
w2
max(w2$Ozone, na.rm = TRUE)
```

