---
title: "Лабораторна робота No 6"
author: "Бокань Вероніка"
output:
  md_document:
    variant: markdown_github
---

##### В лабораторній роботі необхідно виконати наступні дії:
##### 1. Створити матрицю mat з 5 стовпцями та 10 строками за допомогою matrix з випадковими даними (функція rnorm(50)).
```{r}
mat <- matrix(rnorm(50),10,5)
mat
```

##### 2. Знайти максимальне значення в кожному стовпці.
```{r}
a <- apply(mat, 2, max)
a
```

##### 3. Знайти середнє (mean) значення кожного стовпця.
```{r}
b <- apply(mat, 2, mean)
b
```

##### 4. Знайти мінімальне значення в кожному рядку.
```{r}
c <- apply(mat, 2, min)
c
```

##### 5. Відсортувати кожен стовбець таблиці.
```{r}
d <- apply(mat, 2, sort.default)
d
```


##### 6. Знайти кількість значень < 0 для кожного стовпця. Використати свою функцію.
```{r}
ctZ <- function(x){
  sum(x<0)
}
e <- apply(mat, 2, ctZ)
e
```

##### 7. Вивести вектор з булевими значеннями TRUE та FALSE. TRUE, якщо в стовпці є елементи >2, FALSE – якщо немає.
```{r}

vtf <- function(x){
 any(x > 2)
}
f <- apply(mat, 2, vtf)
f
```

##### 8. Створить список list1 <- list(observationA = c(1:5, 7:3), observationB = matrix(1:6, nrow=2)). Для цього списку знайдіть sum за допомогою lapply.
```{r}
list1 <- list(observationA = c(1:5, 7:3), observationB = matrix(1:6, nrow=2))
g <- lapply(list1, sum)
g

```

##### 9. Для кожного елементу списку list1 знайдіть максимальне та мінімальне значення (range) за допомогою lapply та sapply.
```{r}
list1 <- list(observationA = c(1:5, 7:3), observationB = matrix(1:6, nrow=2))
h <- lapply(list1,range)
h
i <- sapply(list1,range)
i
```


##### 10.Для вбудованого набору даних InsectSprays знайти середнє count для кожного spray. Ділимо дані вектора по spray:
```{r}
j <- split(InsectSprays, InsectSprays$spray)
j

meanCount <- function(x){mean(x$count)}

k <- lapply(j, meanCount)
k
l <- sapply(j, meanCount)
l

```

